臺灣基隆地方法院民事簡易判決
110年度基簡字第1130號
原      告  章花香  

被      告  高宸弘  


上列當事人間請求損害賠償事件，原告就本院110年度基交簡字
第287號過失傷害刑事案件提起刑事附帶民事訴訟，經本院刑事
庭以110年度交附民字第82號裁定移送前來，本院於民國110年12
月28日言詞辯論終結，判決如下：
    主      文
被告應給付原告新臺幣壹拾萬參仟參佰肆拾伍元。
原告其餘之訴駁回。
訴訟費用由被告負擔百分之六十二，餘由原告負擔。
本判決原告勝訴部分得假執行；但被告如以新臺幣壹拾萬參仟參
佰肆拾伍元預供擔保，得免為假執行。
    事實及理由
一、按交通肇事事故之車輛毀損、財物損失，係過失毀損所致，
    而過失毀損他人之物非屬刑法所處罰之犯罪，故車牌號碼00
    0-0000號普通重型機車（下稱系爭A車）所受之損害，非屬
    本院刑事庭110年度基交簡字第287號刑事判決認定被告犯罪
    事實而可得附帶民事訴訟之範圍，惟原告已經繳納第一審裁
    判費新臺幣（下同）1,000元，應認其就系爭機車之求償起
    訴合法要件業經補正而合法繫屬於民事庭，本院應併予審理
    。
二、原告主張：被告於民國110年1月16日凌晨4時45分許，無駕
    駛執照騎乘車牌號碼000-000號普通重型機車（下稱系爭B車
    ），沿基隆市中山區復興路往文化路方向行駛，行經基隆市
    ○○區○○路000號前，本應注意車前狀況，隨時採取必要之安
    全措施，竟疏未注意貿然駛入對向車道，正好原告騎乘系爭
    A車，自對向沿基隆市中山區復興路往西定路方向行經該處
    ，雙方車輛發生碰撞，原告因而人車倒地，並受有頭部鈍傷
    合併腦震盪、左側骨盆挫傷、右手挫傷等傷害（下稱系爭傷
    害），為此依侵權行為之法律關係，請求被告賠償原告所受
    下列損害：㈠系爭A車維修費用25,450元。㈡醫療費用5,375元
    。㈢交通費用5,000元。㈣無法工作之損失30,000元。㈤精神慰
    撫金100,000元等語。並聲明：被告應給付原告165,825元。
三、被告抗辯略以：對於被告之過失行為造成系爭A車受損及原
    告受傷不爭執，亦不爭執原告主張之系爭機車維修費用25,4
    50元及醫療費用5,375元，但其餘請求不合理，且金額過高
    ，被告無力負擔等語。並答辯聲明：原告之訴駁回。
四、按因故意或過失，不法侵害他人之權利者，負損害賠償責任
    ；汽車、機車或其他非依軌道行駛之動力車輛，在使用中加
    損害於他人者，駕駛人應賠償因此所生之損害，但於防止損
    害之發生，已盡相當之注意者，不在此限；民法第184條第1
    項前段、第191條之2分別定有明文。次按汽車駕駛執照為駕
    駛汽車之許可憑證，由駕駛人向公路監理機關申請登記，考
    驗及格後發給之。汽車駕駛人經考驗及格，未領取駕駛執照
    前，不得駕駛汽車；汽車在未劃設慢車道之雙向二車道行駛
    時，均應在遵行車道內行駛，道路交通安全規則第50條第1
    項、第97條第1項第1款亦有明定。原告主張被告無駕駛執照
    騎乘系爭B車，又疏未注意在遵行車道內行駛，造成原告所
    有系爭A車受損及受有系爭傷害，為被告所不爭執，被告並
    因犯道路交通管理處罰條例第86條第1項、刑法第284條前段
    之汽車駕駛人，無駕駛執照駕車之過失傷害罪，經本院刑事
    庭判處有期徒刑4月，如易科罰金以1,000元折算1日，業經
    本院核閱110年度基交簡字第287號刑事案件偵審卷宗屬實，
    且被告之過失行為與原告所受損害結果間有相當因果關係，
    原告主張被告應負侵權行為損害賠償責任，於法有據。
五、被告不爭執原告主張之系爭機車維修費用25,450元及醫療費
    用5,375元，然抗辯其餘請求不合理，本院判斷如下：
  ㈠交通費用部分：原告主張因本件事故受有系爭傷害，乘坐計
    程車及公車至長庚醫療財團法人基隆長庚紀念醫院（下稱基
    隆長庚醫院）就診或上班，共支出交通費用5,000元，固未
    提出收據證明，惟原告因本件事故致左側骨盆挫傷，對其行
    動能力有所影響，且有前往醫療院所治療之必要，則原告至
    醫院路程所生之交通費用，與本件被告之過失傷害行為具有
    因果關係，且屬增加其生活上之支出而致其受有損害，自得
    向被告請求賠償。又原告於傷勢病症痊癒前，分別前往基隆
    長庚醫院急診醫學科門診1次、腦神經外科門診1次，及建安
    中醫診所6次（來回共12次），基隆長庚醫院2次就診日期與
    建安中醫診所同日，且均位於基隆市安樂區麥金路，不另外
    計算，並參酌原告住處前往建安中醫診所之計程車車資每趟
    為210元，有計程車車資計算表可佐，原告來往12趟交通費
    用共計2,520元（計算式：210元×12＝2,520元），應屬有據
    ，逾此範圍，則屬無據。
　㈡無法工作損失部分：原告主張其因系爭傷害1個月無法工作，
    請求不能工作損失30,000元，業據原告提出工作薪資證明及
    建安中醫診所110年2月20日診斷證明書為證，原告請求無法
    工作之薪資損失30,000元，應予准許。
  ㈢精神慰撫金部分：按慰藉金之賠償須以人格權遭遇侵害，使
    精神上受有痛苦為必要，其核給之標準固與財產上損害之計
    算不同，然非不可斟酌雙方身分資力與加害程度，及其他各
    種情形核定相當之數額（最高法院51年台上字第223號判例
    意旨參照）。原告因被告之侵權行為，受有系爭傷害，其肉
    體及精神上確受有痛苦，原告自得請求精神慰撫金。查原告
    高中畢業，在小吃店工作，月薪30,000元，有土地、房屋及
    汽車等財產；被告國中畢業，目前在監執行，並無財產等情
    ，業據兩造陳明在卷，並有兩造109年度稅務電子閘門財產
    所得調件明細表在卷足憑，本院審酌兩造身分、地位、經濟
    能力、本件事故發生之原因事實及原告所受傷勢等一切情狀
    ，認原告得請求之精神慰撫金應以40,000元為適當。
六、綜上所述，原告得依侵權行為法律關係請求被告賠償系爭機
    車維修費用25,450元、醫療費用5,375元、交通費用2,520元
    、無法工作損失30,000元、精神慰撫金40,000元，共計103,
    345元，為有理由，應予准許；逾上開範圍之請求，為無理
    由，應予駁回。
七、本件適用簡易程序所為被告敗訴判決部分，應依職權宣告假
    執行，並依民事訴訟法第392條第2項規定，依職權宣告被告
    預供擔保，得免為假執行。
八、本件事證已經明確，兩造其餘攻擊防禦方法及證據，核與判
    決之結果不生影響，爰不一一論駁，併此敘明。
九、結論：本件原告之訴為一部有理由，一部無理由，依民事訴
    訟法第436條第2項、第79條、第389條第1項第3款、第392條
    第2項，判決如主文。　
中　　華　　民　　國　　111 　年　　1 　　月　　13　　日
                  基隆簡易庭法　官　陳湘琳　　　　　
以上正本係照原本作成。
對於本件判決如有不服，應於收受送達後20日內向本院提出上訴
書狀，上訴於本院合議庭，並按他造當事人之人數附具繕本。如
委任律師提起上訴者，應一併繳納上訴審裁判費。
中　　華　　民　　國　　111 　年　　1 　　月　　13　　日
                            書記官　林亭如